【裁判字號】    96,易,942
【裁判日期】    980527
【裁判案由】    詐欺
【裁判全文】
臺灣彰化地方法院刑事判決               96年度易字第942號
公  訴  人  臺灣彰化地方法院檢察署檢察官
被      告  丁○○
選任辯護人  張崇哲律師
            張仕融律師
被      告  卯○○
            癸○○
            己○○【原名洪培烈.
            辛○○
            午○○
            丑○○
            甲○○
            乙○○
            丙○○
上  一  人
選任辯護人  黃鼎鈞律師
            陳銘傑律師
被      告  辰○○
            壬○○
            庚○○
上列被告等因詐欺案件，經檢察官提起公訴（95年度偵字第9309
、第10948 號；96年度偵字第854 、1742、1747、2335、2551、
4884、5047號），茲本院判決如下：
    主  文
丁○○所犯如附表所示之罪，各處如附表主文欄所示之刑（
含宣告刑、減刑及從刑）。應執行有期徒刑壹年陸月，如附表捌
所示之物，均沒收。
卯○○所犯如附表肆所示之罪，各處如附表肆主文欄所示之刑（
含宣告刑、減刑及從刑）。應執行有期徒刑壹年，如附表捌一至
七、八(一)至(六)所示之物，均沒收。
癸○○所犯如附表伍所示之罪，各處如附表伍主文欄所示之刑（
含宣告刑、減刑及從刑）。應執行有期徒刑壹年，如附表捌一至
七、八(一)至(六)所示之物，均沒收。
己○○所犯如附表陸所示之罪，各處如附表陸主文欄所示之刑（
含宣告刑、減刑及從刑）。均應執行有期徒刑貳年拾月，如附表
捌一至七、八(一)至(六)所示之物，均沒收。
午○○所犯如附表陸所示之罪，各處如附表陸主文欄所示之刑（
含宣告刑、減刑及從刑）。均應執行有期徒刑年，如附表捌一
至七、八(一)至(六)所示之物，均沒收。
丑○○所犯如附表陸所示之罪，各處如附表陸主文欄所示之刑（
含宣告刑、減刑及從刑）。均應執行有期徒刑貳年捌月，如附表
捌一至七、八(一)至(六)所示之物，均沒收。
辛○○、甲○○、乙○○、丙○○、辰○○、壬○○、庚○○所
犯如附表柒所示之罪，各處如附表柒主文欄所示之刑（含宣告刑
、減刑及從刑）。均應執行有期徒刑壹年陸月，如附表捌一至七
、八(一)至(六)所示之物，均沒收。
    犯罪事實
一、己○○（原名洪培烈；綽號「阿洪」、「阿SAM 」）曾於民
    國95年間因偽造文書案件，經臺灣臺中地方法院以95年度訴
    字第2482號刑事判決判處有期徒刑6 月確定，並於95年12月
    11日易科罰金執行完畢（部分構成累犯；部分未構成累犯）
    。午○○（綽號「小鐘」、「小三」）曾於92年間因妨害自
    由案件，經臺灣臺中地方法院以92年度訴字第1784號刑事判
    決無罪，經上訴由臺灣高等法院臺中分院以93年度上訴字第
    948 號刑事判決撤銷原審判決，改判處有期徒刑4 月確定，
    並於94年3 月25日易科罰金執行完畢。丁○○、卯○○、癸○○、己○○、辛○○、午○○、丑○○、甲○○、乙○○
    、丙○○、辰○○、壬○○、庚○○分別於下列時、地為詐
    欺取財或恐嚇取財之行為：
  (一)己○○、午○○、丑○○（綽號「阿奇」、「文哥」）、丙○○（綽號「漢堡」）、辰○○（綽號「小明」、「小九」
    、「阿忠」）、甲○○（綽號「小王」）、乙○○、庚○○
    、壬○○、辛○○、真實姓名及年籍均不詳且綽號「眼鏡」
    之成年男子（下稱綽號「眼鏡」）、李冠賢（由檢察官另案
    偵查中）、如【附表1 】編號1 至編號81、編號85至編號10
    6 、編號109 至編號175 、編號178 至編號181 「遭詐欺及
    恐嚇集團為詐騙或恐嚇時間及方式欄」所示之真實姓名、年
    籍均不詳之成年人與真實姓名及年籍均不詳之綽號「阿文」
    、「阿虎」、「陳哥」、「賓哥」即「老大」之成年男子所
    屬詐欺及恐嚇集團（下稱綽號「阿文」所屬詐欺及恐嚇集團
    ）；或真實姓名及年籍均不詳且綽號「冬瓜」之成年男子所
    屬之詐欺及恐嚇集團（下稱綽號「冬瓜」所屬詐欺及恐嚇集
    團），就如【附表1 】編號1 至編號8 、編號10至編號24
    、編號26至編號40、編號42至編號64、編號67至編號69、編
    號71至編號73、編號75至編號80、編號85至編號91、編號93
    、94、編號96至編號106 、編號109 至編號152 、編號154
    至編號175 、編號178 至編號181 所示部分，個別基於意圖
    為自己不法所有，以詐術使人將本人之物交付之犯意聯絡；
    如【附表1 】編號9 、25、41、65、66、70、74、81、92
    、95、153 所示部分，個別基於意圖為自己不法所有，以恐
    嚇使人將本人之物交付之犯意聯絡，推由己○○先於95 年7
    月間某日間，向前揭綽號「阿文」、「阿虎」之成年男子學
    習收購人頭帳戶存摺等資料之方式後，再由午○○、丑○○
    負責在報紙或夾報廣告上，刊登收購、租用郵局或銀行帳戶
    存摺之廣告，使如【附表1 】編號1 至編號81、編號85至編
    號106 、編號109 至編號175 、編號178 至編號181 「匯入
    人頭帳戶欄」所示（按不包含【附表1 】備註欄未載明有負
    責收購人部分）之基於幫助詐欺取財或幫助恐嚇取財之犯意
    而出售或出租金融機構帳戶存摺者，依廣告上所刊載之聯絡
    電話號碼，撥打電話與己○○、午○○或丑○○聯繫收購人
    頭帳戶事宜後，己○○、午○○或丑○○再通知外務人員即
    丙○○、辰○○、甲○○、乙○○、庚○○、壬○○、綽號
    「眼鏡」或李冠賢負責至收購帳戶存摺之約定處，以每本郵
    局帳戶存摺為新臺幣（下同）3 千元至5 千元之代價、另每
    本銀行帳戶存摺為2 千元之代價，向如【附表1 】編號1 至
    編號81、編號85至編號106 、編號109 至編號175 、編號17
    8 至編號181 「匯入人頭帳戶欄」所示（按不包含【附表1
    】備註欄未載明有負責收購人部分）之人收購金融機構帳戶
    資料（包括存摺、提款卡、印章及密碼），外務人員即丙○○、辰○○、甲○○、乙○○、庚○○、壬○○每次收購人
    頭帳戶存摺等物，則可獲得報酬2 千元，辰○○並將其收購
    人頭帳戶之價金、報酬，均匯入不知情之辰○○之母卓淑華
    設於中華郵政股份有限公司（下稱中華郵政公司）臺中太平
    永豐路郵局帳戶內；至辛○○即午○○之女友則負責替午○○轉匯收購人帳戶之價金及外務人員報酬，或替午○○向報
    社或廣告行接洽刊登收購人頭帳戶之廣告，或替午○○至金
    融機構之自動櫃員機處測試所收購之人頭帳戶存摺、提款卡
    能否使用。己○○、午○○、丑○○3 人再將丙○○、辰○○、甲○○、乙○○、庚○○、壬○○、綽號「眼鏡」及李
    冠賢收購之人頭帳戶存摺等資料，以每本郵局存摺資料3 千
    元、5 千元、1 萬6 千元不等之價格、每本銀行帳戶存摺資
    料2 千元、8 千元、1 萬元不等之價格，或每本存摺1 萬2
    千元至1 萬3 千元不等之價格，分別出售予綽號「阿文」所
    屬詐欺及恐嚇不法犯罪集團，或綽號「冬瓜」所屬詐欺及恐
    嚇集團，並由己○○、午○○或丑○○3 人指示丙○○、辰
    ○○、甲○○、乙○○、庚○○、壬○○、綽號「眼鏡」或
    李冠賢將收購人頭帳戶之存摺等資料，利用不知情之空軍一
    號客運或快遞貨運行人員寄送至「阿文」所屬詐欺及恐嚇不
    法犯罪集團、「冬瓜」所屬詐欺及恐嚇集團指定之處所，供
    上揭集團施行詐欺取財及恐嚇取財犯行時，向被害人指定匯
    款之用，而上揭集團於取得上揭金融機構帳戶資料後，再由
    如【附表1 】編號1 至編號81、編號85至編號106 、編號10
    9 至編號175 、編號178 至編號181 「遭詐欺及恐嚇集團為
    詐騙或恐嚇時間及方式欄」所示之真實姓名、年籍均不詳之
    成年人，分別於如【附表1 】編號1 至編號81、編號85至編
    號106 、編號109 至編號175 、編號178 至編號181 「遭詐
    欺及恐嚇集團為詐騙或恐嚇時間及方式欄」所示之時間，以
    如【附表1 】編號1 至編號81、編號85至編號106 、編號10
    9 至編號175 、編號178 至編號181 「遭詐欺及恐嚇集團為
    詐騙或恐嚇時間及方式欄」所示之詐騙或恐嚇方式，致使如
    【附表1 】編號1 至編號81、編號85至編號106 、編號109
    至編號175 、編號178 至編號181 「被害人欄」所示之被害
    人，因而陷於錯誤或恐懼，其中如【附表1 】編號2 至編號
    20、編號22至編號24、編號26至編號64、編號66、67、編號
    69至編號81、編號85至編號90、編號92至編號106 、編號10
    9 至編號142 、編號144 至編號155 、編號157 至編號169
    、編號171 至編號175 、編號178 至編號181 「被害人欄」
    所示之被害人已將款項匯入至該集團指定之如【附表1 】編
    號2 至編號20、編號22至編號24、編號26至編號64、編號66
    、67、編號69至編號81、編號85至編號90、編號92至編號10
    6 、編號109 至編號142 、編號144 至編號155 、編號157
    至編號169 、編號171 至編號175 、編號178 至編號181 「
    匯入人頭帳戶欄」所示之金融機構帳戶內；另【附表1 】編
    號1 、21、25、65、68、91、143 、156 、170 「被害人欄
    」所示之被害人則因警方或郵局人員阻止未匯款而未遂。
  (二)午○○、丑○○、己○○、丙○○、辰○○、甲○○、乙○○、庚○○、壬○○、辛○○、綽號「眼鏡」、李冠賢（由
    檢察官另案偵查中）與丁○○（綽號「周哥」、「小周」）
    、卯○○（綽號「小路」或「小二」）、癸○○（綽號「小
    馬」）、羅國維（由檢察官另案偵查通緝中）、真實姓名及
    年籍均不詳之「周文杰（音譯）」、綽號「阿偉」、「阿昇
    」之人及如【附表1 】編號82至編號84、編號107 、108 、
    176 、177 「遭詐欺及恐嚇集團為詐騙或恐嚇時間及方式欄
    」所示之真實姓名、年籍均不詳之成年人，就如【附表1
    】編號82、107 、176 、177 所示部分，個別基於意圖為自
    己不法所有，以詐術使人將本人之物交付之犯意聯絡；如
    【附表1 】編號83、84、108 所示部分，個別基於意圖為自
    己不法所有，以恐嚇使人將本人之物交付之犯意聯絡，先由
    藏匿在大陸地區向臺灣地區人民為詐欺取財之丁○○、癸○○、羅國維、真實姓名及年籍均不詳之「周文杰（音譯）」
    、綽號「阿偉」、「阿昇」之人組成詐騙及恐嚇取財集團（
    下稱丁○○所屬詐欺取財及恐嚇取財集團），再由午○○、
    丑○○負責在報紙或夾報廣告上，刊登收購、租用郵局或銀
    行帳戶存摺之廣告，使如【附表1 】編號82至編號84、編號
    107 、108 、176 、177 「匯入人頭帳戶欄」所示（按不包
    含【附表1 】備註欄未載明有負責收購人部分）之基於幫助
    詐欺取財或幫助恐嚇取財之犯意而出售或出租金融機構帳戶
    存摺者，依廣告上所刊載之聯絡電話號碼，撥打電話與己○○、午○○或丑○○聯繫收購人頭帳戶事宜後，己○○、午
    ○○或丑○○再通知外務人員即丙○○、辰○○、甲○○、
    乙○○、庚○○、壬○○、綽號「眼鏡」或李冠賢負責至收
    購帳戶存摺之約定處，以每本郵局帳戶存摺為3 千元至5 千
    元不等之代價、另每本銀行帳戶存摺為2 千元之代價，向如
    【附表1 】編號82至編號84、編號107 、108 、176 、177
    「匯入人頭帳戶欄」所示（按不包含【附表1 】備註欄未載
    明有負責收購人部分）之人收購金融機構帳戶資料（包括存
    摺、提款卡、印章及密碼），外務人員即丙○○、辰○○、
    甲○○、乙○○、庚○○、壬○○每次收購人頭帳戶存摺等
    物，則可獲得報酬2 千元，辰○○並將其收購人頭帳戶之價
    金、報酬，均匯入不知情之辰○○之母卓淑華設於中華郵政
    公司臺中太平永豐路郵局帳戶內；至辛○○則負責替午○○
    轉匯收購人帳戶之價金及外務人員報酬，或替午○○向報社
    或廣告行接洽刊登收購人頭帳戶之廣告，或替午○○至金融
    機構之自動櫃員機處測試所收購之人頭帳戶存摺、提款卡能
    否使用。嗣午○○經卯○○之介紹，自95年7 月間某日起，
    將前揭所收購如【附表1 】編號82至編號84、編號107 、10
    8 、176 、177 「匯入人頭帳戶欄」所示（按不包含【附表
    1 】備註欄未載明有負責收購人部分）之人頭帳戶存摺等資
    料，提供予丁○○所屬詐欺取財及恐嚇取財集團使用，供該
    集團施行詐欺取財或恐嚇取財犯行時，向被害人指定匯款之
    用，而該集團於取得上揭金融機構帳戶資料後，再由如【附
    表1 】編號82至編號84、編號107 、108 、176 、177 「遭
    詐欺及恐嚇集團為詐騙或恐嚇時間及方式欄」所示之真實姓
    名、年籍均不詳之成年人，分別於如【附表1 】編號82至編
    號84、編號107 、108 、176 、177 「遭詐欺及恐嚇集團為
    詐騙或恐嚇時間及方式欄」所示之時間，以如【附表1 】編
    號82至編號84、編號107 、108 、176 、177 「遭詐欺及恐
    嚇集團為詐騙或恐嚇時間及方式欄」所示之詐騙或恐嚇方式
    ，致使如【附表1 】編號82至編號84、編號107 、108 、17
    6 、177 「被害人欄」所示之被害人，或因陷於錯誤，或因
    而恐懼，其中如【附表1 】編號82至編號84、編號107 、10
    8 、177 「被害人欄」所示之被害人已將款項匯入至該集團
    指定之如【附表1 】編號82至編號84、編號107 、108 、17
    7 「匯入人頭帳戶欄」所示之金融機構帳戶內；另【附表1
    】編號176 「被害人欄」所示之被害人則因金融機構人員阻
    止未匯款而未遂。復由丁○○指示午○○前往金融機構提領
    詐欺及恐嚇所得之贓款，並按午○○所提領贓款數額之0.7
    ％供做午○○之報酬，餘額再由午○○依丁○○之指示匯往
    大陸地區交付予丁○○所屬之集團。
  (三)丁○○與真實姓名及年籍均不詳之綽號「總管」之成年男子
    （下稱綽號「總管」）及如【附表1 】編號182 至編號186
    「遭詐欺及恐嚇集團為詐騙或恐嚇時間及方式欄」所示之真
    實姓名、年籍均不詳之成年人（下稱綽號「總管」所屬詐欺
    集團），就如【附表1 】編號182 至編號186 所示部分，個
    別基於意圖為自己不法所有，以詐術使人將本人之物交付之
    犯意聯絡，推由丁○○自95年5 月1 日起，以其所有之轉接
    電話雙卡機臺4 臺，提供予綽號「總管」所屬詐欺集團作為
    架設轉接詐騙電話平臺，並負責將臺灣地區之行動電話晶片
    卡插入機器設備內，設定轉接至位於大陸地區之綽號「總管
    」詐欺集團使用之電話號碼，由如【附表1 】編號182 至編
    號186 「遭詐欺及恐嚇集團為詐騙或恐嚇時間及方式欄」所
    示之真實姓名、年籍均不詳之成年人，分別於如【附表1 】
    編號182 至編號186 「遭詐欺及恐嚇集團為詐騙或恐嚇時間
    及方式欄」所示之時間，以如【附表1 】編號182 至編號18
    6 「遭詐欺及恐嚇集團為詐騙或恐嚇時間及方式欄」所示之
    詐騙方式，致使如【附表1 】編號182 至編號186 「被害人
    欄」所示之被害人，因陷於錯誤而匯款後，丁○○再依綽號
    「總管」之指示至各金融機構提領詐騙贓款，並按其所提領
    之贓款數額收取0.6 ％作為報酬，餘額再以地下匯兌方式匯
    往大陸地區交付予綽號「總管」所屬詐欺集團。
二、嗣經如【附表1 】被害人欄所示之被害人發覺受騙而報警處
    理，警方分別(一)於95年10月4 日下午3 時30分，在彰化縣田
    中鎮○○路與新生街路口處，查獲庚○○、壬○○正在收購
    人頭帳戶存摺資料；(二)於96年2 月12日下午4 時40分，經檢
    察官簽發拘票後，在臺中市○區○○○路22號9 樓之10處，
    拘提洪培烈到案；(三)於96年2 月22日下午6 時40分，在彰化
    縣員林鎮○○路736 巷9 號10樓之4B處，拘提午○○、辛○○到案；(四)於96年3 月2 日上午9 時30分，持本院核發之搜
    索票及檢察官簽發之拘票至南投縣草屯鎮○○街61巷2 之1
    號處搜索，並拘提逮捕丑○○而查獲；(五)於96年3 月3 日晚
    上11時40分，分持本院核發之搜索票、檢察官簽發之拘票至
    高雄市三民區○○○路283 號處搜索、拘提逮捕丙○○而查
    獲；(六)於96年3 月6 日下午4 時30分，在高雄市○○區○○
    路59巷7 號4 樓處，拘獲乙○○到案；(七)於96年3 月8 日上
    午8 時30分，分持本院核發之搜索票、檢察官簽發之拘票至
    高雄市○○區○○街182 巷1 號E505室處搜索，並拘提逮捕
    甲○○到案；(八)於96年5 月15日上午7 時40分，在苗栗縣頭
    份鎮○○路1091號5 樓處，拘獲癸○○；(九)於96年5 月15日
    上午8 時40分，在桃園縣新屋鄉後湖村後湖43之21號處，拘
    獲卯○○；(十)於96年5 月15日上午9 時許，在臺北縣樹林市
    ○○街30巷2 號2 樓處，拘獲丁○○到案，並搜索扣得供其
    等為前揭犯行所用或所得之如【附表8 】所示之物及與上揭
    犯行無關之如【附表9】所示之物，始查獲上情。
三、案經彰化縣警察局彰化分局、田中分局分別報請臺灣彰化地
    方法院檢察署檢察官偵查起訴。
    理  由
一、證據能力部分：
  (一)按被告以外之人於審判外之言詞或書面陳述，除法律有規定
    者外，不得為證據；被告以外之人於偵訊中向檢察官所為之
    陳述，除顯有不可信之情況者外，得為證據，刑事訴訟法第
    159 條第1 項、第159 條之1 第2 項分別定有明文。而所謂
    不可信情況之認定，法院應審酌被告以外之人於陳述時之外
    在環境及情況，例如：陳述時之心理狀況、有無受到外力干
    擾等，以為判斷之依據，故係決定陳述有無證據能力，而非
    決定陳述內容之證明力。是被告以外之人前於偵查中已具結
    而為證述，除反對該項供述得具有證據能力之一方，已釋明
    「顯有不可信之情況」之理由外，皆得為證據。經查，證人
    即同案被告丁○○、卯○○、癸○○、己○○、辛○○、午
    ○○、丑○○、甲○○、乙○○、丙○○、辰○○、壬○○
    、庚○○；證人即被告辰○○之母卓淑華、證人即被告丑○○之友人曾馨慧分別在檢察官偵查時，均係以證人之身份，
    經檢察官告以具結之義務及偽證之處罰，經其等具結，而於
    負擔偽證罪之處罰心理下所為，係經以具結擔保其等證述之
    真實性。又司法實務運作上，咸認偵查中檢察官向被告以外
    之人所取得之陳述，原則上均能遵守法律規定，不致違法取
    供，其可信性極高，因而明定除顯有不可信之情況者外，得
    為證據。亦即，被告以外之人於偵查中依法應具結者已具結
    ，向檢察官所為之陳述，原則上具有證據能力，於例外「顯
    有不可信之情況」，始不具證據能力。證人即同案被告丁○○、卯○○、癸○○、己○○、辛○○、午○○、丑○○、
    甲○○、乙○○、丙○○、辰○○、壬○○、庚○○分別於
    檢察官訊問時之證述（參見臺灣彰化地方法院檢察署96年度
    偵字第4884號偵查卷宗第150 頁至第160 頁、第212 頁至第
    215 頁、第230 頁至第232 頁、第238 頁至第245 頁、第25
    2 頁至第253 頁、第282 頁至第283 頁；96年度偵字第1747
    號偵查卷宗第229 頁至第235 頁；96年度偵字第2551號偵查
    卷宗第93頁至第95頁、第155 頁至第157 頁、第246 頁至第
    249 頁、第286 頁；96年度偵字第1742號偵查卷宗第44頁至
    第48頁、第65頁、第143 頁至第144 頁、第146 頁至第147
    頁、第154 頁至第156 頁、第158 頁至第159 頁、第201 頁
    至第206 頁、第210 頁至第213 頁、第235 頁至第236 頁；
    95年度偵字第9309號偵查卷宗第10頁至第14頁、第43頁至第
    46頁、第61頁至第62頁）；證人即被告辰○○之母卓淑華、
    證人曾馨慧分別於檢察官訊問時之證述（參見臺灣彰化地方
    法院檢察署96年度偵字第2335號偵查卷宗第29頁至第30頁、
    第41頁至第42頁、第49頁至第50頁），並無證據顯示係遭受
    強暴、脅迫、詐欺、利誘等外力干擾情形，或在影響其心理
    狀況致妨礙其自由陳述等顯不可信之情況下所為。上揭證人
    分別於偵訊時之陳述既無顯不可信之情況，依上開說明，自
    均有證據能力。
  (二)按被告以外之人（包括證人、鑑定人、告訴人、被害人及共
    同被告等）於審判外之陳述雖不符刑事訴訟法第159 條之1
    至之4 之規定，而經當事人於審判程序同意作為證據，法院
    審酌該言詞陳述或書面陳述作成時之情況，認為適當者，亦
    得為證據，刑事訴訟法第159 條之5 第1 項定有明文。其立
    法意旨在於傳聞證據未經當事人之反對詰問予以核實，原則
    上先予排除。惟若當事人已放棄反對詰問權，於審判程序中
    表明同意該等傳聞證據可作為證據，基於尊重當事人對傳聞
    證據之處分權使訴訟程序得以順暢進行，上開傳聞證據則有
    證據能力（最高法院94年度臺上字第4890號判決要旨參照）
    。又按當事人、代理人或辯護人於法院調查證據時，知有第
    159 條第1 項不得為證據之情形，而未於言詞辯論終結前聲
    明異議者，視為有前項之同意，刑事訴訟法第159 條之5 定
    有明文。亦即，傳聞證據未經當事人之反對詰問予以核實，
    原則上先予排除，惟若當事人已放棄詰問或未聲明異議，基
    於證據資料愈豐富，愈有助於真實發現之理念，且強化言詞
    辯論主義，法院自可承認該傳聞證據例外擁有證據能力。經
    查，證人即如【附表1 】「被害人欄」所示之被害人分別於
    警詢中之陳述（參見【附表1 】備註欄所示）、證人即被告
    丑○○之姐寅○○於警詢中證述（參見臺灣彰化地方法院96
    年度偵字第1742號偵查卷宗第169 頁至第173 頁）、同案被
    告丁○○、卯○○、癸○○、己○○、辛○○、午○○、丑
    ○○、甲○○、乙○○、丙○○、辰○○、壬○○、庚○○
    分別於警詢中所為之陳述，雖均係被告以外之人於審判外之
    陳述，性質上屬傳聞證據，惟經檢察官、被告丁○○、卯○○、癸○○、己○○、辛○○、午○○、丑○○、甲○○、
    乙○○、丙○○、辰○○、壬○○、庚○○均同意作為證據
    ，又本院審酌該言詞陳述作成時之情況，並查無其他不法之
    情狀，足認為得為本案之證據，依刑事訴訟法第159 條之5
    之規定，有證據能力。
  (三)以下本案所引用被告以外之人於審判外之言詞或書面陳述（
    除理由欄一(一)(二)所述部分外），而不符合刑事訴訟法第159
    條之1 至第159 條之4 之規定者，均經本院於審理時當庭直
    接提示而為合法之調查，檢察官、本案被告均同意作為證據
    ，本院審酌前開證據作成或取得之狀況，均無非法或不當取
    證之情事，亦無顯不可信之情況，故認為適當而均得作為證
    據。是前開證據，依刑事訴訟法第159 條之5 之規定，均具
    有證據能力，先予敘明。
二、犯罪事實欄一(一)部分：
  (一)上揭犯罪事實欄一(一)部分所示之犯罪事實，業據被告己○○
    、午○○、丑○○、丙○○、辰○○、甲○○、庚○○、壬○○、辛○○分別於本院審理中，均坦承不諱（參見本院98
    年4 月22日審判筆錄），核與證人即共同被告己○○（參見
    臺灣彰化地方法院檢察署96年度偵字第1742號偵查卷宗第21
    頁至第36頁、第47頁至第48頁、第60頁至第66頁、第225 頁
    至第227 頁、第235 頁至第236 頁）、證人即共同被告丑○○（參見臺灣彰化地方法院檢察署96年度偵字第1742號偵查
    卷宗第202 頁至第205 頁；96年度偵字第2335號偵查卷宗第
    103 頁至第105 頁）、證人即共同被告辰○○（參見臺灣彰
    化地方法院檢察署96年度偵字第2551號偵查卷宗第4 頁至第
    12頁、第20頁至第22頁）、證人即共同被告乙○○（參見臺
    灣彰化地方法院檢察署96年度偵字第2551號偵查卷宗第46頁
    至第51頁、第93頁至第95頁）、證人即共同被告甲○○（參
    見臺灣彰化地方法院檢察署96年度偵字第2551號偵查卷宗第
    99頁至第107 頁、第155 頁至第157 頁）、證人即共同被告
    丙○○（參見臺灣彰化地方法院檢察署96年度偵字第2551號
    偵查卷宗第162 頁至第170 頁、第246 頁至第249 頁、第26
    7 頁至第271 頁、第286 頁、第305 頁）、證人即共同被告
    庚○○、壬○○（參見臺灣彰化地方法院檢察署95年度偵字
    第9309號偵查卷宗第10頁至第14頁、第43頁至第46頁、第53
    頁至第57頁、第61頁至第62頁；96年度偵字第1742號偵查卷
    宗第146 頁至第147 頁）、證人即共同被告午○○、辛○○
    （參見臺灣彰化地方法院檢察署95年度偵字第1747號偵查卷
    宗第229 頁至第235 頁、第289 頁至第293 頁；96年度偵字
    第1742號偵查卷宗第44頁至第46頁、第154 頁、第212 頁）
    分別於警詢中陳稱、於偵訊中具結證述分工內容；另證人即
    被告丑○○之姐寅○○於警詢中證述（參見臺灣彰化地方法
    院96年度偵字第1742號偵查卷宗第169 頁至第173 頁）、證
    人即被告辰○○之母卓淑華、證人即被告丑○○之女友曾馨
    慧分別於偵訊中具結證述（參見臺灣彰化地方法院檢察署96
    年度偵字第2335號偵查卷宗第29頁至第30頁、第41頁至第42
    頁、第49頁至第50頁）；又證人即如【附表1 】編號1 至編
    號81、編號85至編號106 、編號109 至編號175 、編號178
    至編號181 「被害人欄」所示之被害人分別於警詢中之證述
    相符，並有如【附表1 】編號1 至編號81、編號85至編號10
    6 、編號109 至編號175 、編號178 至編號181 「備註欄」
    所示之證據資料、被告辰○○所記載之帳冊收入記錄1 份、
    郵局匯款單1 張、交易明細4 張、送貨單3 張、郵局存款簿
    1 本、寄貨地點對照表1 份、匯款單1 張、估價單2 張、便
    條紙7 張、被告丙○○所記載之帳冊資料1 份（參見臺灣彰
    化地方法院檢察署96年度偵字第2551號偵查卷宗第26頁至第
    44頁、第118 頁至第128 頁、第272 頁至第280 頁）、臺新
    國際商業銀行96年3 月7 日臺新作文字第9602986 號函檢附
    之開戶業務申請書、開戶資料、交易明細表各1 份、提款機
    監視器翻拍照片共計18張、臺新銀行戶名寅○○之開戶資料
    、交易明細表、存摺影本各1 份（參見臺灣彰化地方法院96
    年度偵字第1742號偵查卷宗第70頁至第89頁、第97頁至第10
    5 頁、第174 頁至第197 頁）、筆記簿2 本、易付卡申請書
    資料3 張、郵政劃撥儲金存款收據3 張、貨單1 張、郵局交
    易明細表1 張、存款明細2 張、便條紙3 張、郵政國內匯款
    執據4 張、扣案物品照片4 張（參見臺灣彰化地方法院96年
    度偵字第1747號偵查卷宗第47頁至第92頁）、臺灣大哥大通
    聯記錄資料查詢1 份（參見臺灣彰化地方法院檢察署95年度
    偵字第9309號偵查卷宗第21頁至第41頁）、被告庚○○、壬○○所有之帳冊2 本、查獲照片6 張（參見彰化縣警察局田
    中分局田警分偵字第0950002506號警卷第35頁至第47頁、第
    57頁至第59頁）附卷可參；且有如【附表8 】共犯即被告己○○、午○○、丑○○、丙○○、辰○○、甲○○、乙○○
    、庚○○、壬○○、辛○○（即【附表8 】一至六）所有供
    聯絡或犯罪所用之物扣案可佐，核屬相符。從而，被告己○○、午○○、丑○○、丙○○、辰○○、甲○○、乙○○、
    庚○○、壬○○、辛○○上揭自白均核與前揭事證相符，應
    可採信。
  (二)綜上所述，上揭犯罪事實欄一(一)此部分罪證明確，被告己○○、午○○、丑○○、丙○○、辰○○、甲○○、庚○○、
    壬○○、辛○○就犯罪事實欄一(一)部分所示之詐欺取財或恐
    嚇取財之犯行，均堪予認定。
二、犯罪事實欄一(二)部分：
  (一)訊據被告丁○○、癸○○固不否認其等有與真實姓名及年籍
    均不詳之「周文杰（音譯）」、綽號「阿偉」、「阿昇」之
    人在大陸地區組成詐欺集團之事實，惟均矢口否認有何犯罪
    事實欄一(二)所示部分即如【附表1 】編號82至編號84、編號
    107 、108 、176 、177 部分之詐欺取財及恐嚇取財之犯行
    ，且被告丁○○、癸○○均辯稱：其所組成之詐欺集團係在
    大陸地區○○○路遊戲「完美世界」、「墨香」與網路遊戲
    其他玩家交易遊戲虛擬貨幣，經與買家約定交易價格後，由
    買家將購買虛擬貨幣之價金匯入其指定之帳戶後，其等方於
    遊戲網路上將不足之虛擬貨幣轉交與買家，其僅有以上揭網
    路遊戲之方式詐欺取財，並無為前揭犯罪事實欄一(二)所示之
    詐欺取財及恐嚇取財犯行云云；另訊據被告卯○○亦不否認
    其曾於95年12月間某日，經被告丁○○指示而至設於臺中市
    「空軍一號客運站」收取戶名簡玉玲之帳戶存摺、提款卡及
    印章等物之事實，惟矢口否認有何犯罪事實欄一(二)所示部分
    即如【附表1 】編號82至編號84、編號107 、108 、176 、
    177 部分所示之詐欺取財及恐嚇取財犯行，並辯稱：其僅陪
    同證人戊○○領取包裹後，該包裹內之帳戶存摺等物則均由
    證人戊○○取走，其不知該帳戶存摺用途為何云云。然查：
    1.按證人之陳述有部分前後不符，或相互間有所歧異時，或
      因記憶淡忘、或事後迴護被告、或因其他事由所致，究竟
      何者為可採，法院仍得本其自由心證予以斟酌，非謂一有
      不符或矛盾，即應認其全部均為不可採信；尤其關於行為
      動機、手段及結果等之細節方面，證人之證言，有時亦有
      予渲染之可能；然其基本事實之陳述，若果與真實性無礙
      時，則仍非不得予以採信（最高法院74年臺上字第1599號
      判例要旨、同院90年度臺上字第6078號判決要旨參照）；
      況認事採證、證據之取捨及證據證明力之判斷，俱屬事實
      審法院之職權，苟無違證據法則，自不能指為違法；是供
      述證據前後雖有差異或矛盾，事實審法院非不可本於經驗
      及論理法則，斟酌其他情形，作合理之比較，定其取捨；
      其就供述證據之一部，認為真實者，予以採取，亦非法則
      所不許。因之，證人供述之證據，前後縱有差異，事實審
      法院依憑證人前後之供述證據，斟酌其他證據，本於經驗
      法則與論理法則，取其認為真實之一部，作為論罪之證據
      ，自屬合法（最高法院90年度臺上字第6943號判決要旨參
      照）。
    2.就犯罪事實欄一(二)所示之人頭帳戶部分，亦係由被告己○○、午○○、丑○○負責與出售人頭帳戶之人聯繫收購人
      頭帳戶事宜後，再通知外務人員即被告丙○○、辰○○、
      甲○○、乙○○、庚○○、壬○○、綽號「眼鏡」或李冠
      賢負責至收購帳戶存摺之約定處，收購人頭帳戶存摺；另
      被告辛○○則負責替被告午○○轉匯收購人頭帳戶之價金
      及外務人員報酬，或替被告午○○向報社或廣告行接洽刊
      登收購人頭帳戶之廣告，或替被告午○○至金融機構之自
      動櫃員機處測試所收購之人頭帳戶存摺、提款卡能否使用
      等情之事實，業據證人己○○（參見臺灣彰化地方法院檢
      察署96年度偵字第1742號偵查卷宗第21頁至第36頁、第47
      頁至第48頁、第60頁至第66頁、第225 頁至第227 頁、第
      23 5頁至第236 頁）、證人丑○○（參見臺灣彰化地方法
      院檢察署96年度偵字第1742號偵查卷宗第202 頁至第205
      頁；96年度偵字第2335號偵查卷宗第103 頁至第105 頁）
      、證人辰○○（參見臺灣彰化地方法院檢察署96年度偵字
      第2551號偵查卷宗第4 頁至第12頁、第20頁至第22頁）、
      證人乙○○（參見臺灣彰化地方法院檢察署96年度偵字第
      25 51 號偵查卷宗第46頁至第51頁、第93頁至第95頁）、
      證人甲○○（參見臺灣彰化地方法院檢察署96年度偵字第
      2551號偵查卷宗第99頁至第107 頁、第155 頁至第157 頁
      ）、證人丙○○（參見臺灣彰化地方法院檢察署96年度偵
      字第2551號偵查卷宗第162 頁至第170 頁、第246 頁至第
      249 頁、第267 頁至第271 頁、第286 頁、第305 頁）、
      證人庚○○、壬○○（參見臺灣彰化地方法院檢察署95年
      度偵字第9309號偵查卷宗第10頁至第14頁、第43頁至第46
      頁、第53頁至第57頁、第61頁至第62頁；96年度偵字第17
      42號偵查卷宗第146 頁至第147 頁）、證人午○○、辛○○（參見臺灣彰化地方法院檢察署95年度偵字第1747號偵
      查卷宗第229 頁至第235 頁、第289 頁至第293 頁；96年
      度偵字第1742號偵查卷宗第44頁至第46頁、第154 頁、第
      212 頁）分別於警詢中陳稱、於偵訊中具結證述明確，此
      部分之事實應可認定。
    3.被告午○○將其所透過上揭外務人員所收購之人頭帳戶存
      摺等物，復透過被告卯○○交予被告丁○○所屬詐欺及恐
      嚇集團使用之事實，業據證人午○○分別於警詢中陳稱
      、偵訊及本院審理中具結證述：其經被告卯○○介紹而提
      供人頭帳戶予綽號「周哥」即被告丁○○使用，前後總共
      交付人頭帳戶存摺5 本予被告丁○○所屬詐欺集團，其中
      1 本係由被告丑○○交付，其將所收購之人頭帳戶存摺交
      予被告丁○○供作該詐騙集團向被害人詐欺時匯款之用，
      並由被告丁○○指示要求其將人頭帳戶寄出並通知綽號「
      小路」即被告卯○○前往收取，再以行動電話簡訊通知被
      告卯○○將其應得之報酬匯至臺新銀行戶名即案外人余進
      發之帳號：00000000000000帳戶內（參見臺灣彰化地方法
      院檢察署96年度偵字第1742號偵查卷宗第106 頁至第109
      頁、第138 頁、第154 頁至第156 頁、第158 頁、第211
      頁；96年度偵字第1747號偵查卷宗第229 頁、第232 頁；
      96年度偵字第4884號偵查卷宗第158 頁、第241 頁）等語
      ；證人洪培烈亦於偵訊中具結證稱：其聽見被告午○○
      提及所收購之人頭帳戶存摺等物，曾提供予綽號「小路」
      之人使用（參見臺灣彰化地方法院檢察署96年度偵字第17
      42號偵查卷宗第143 頁至第144 頁）等語；證人辛○○
      於偵訊中具結證述：被告午○○曾向其表示，綽號「小二
      」即被告卯○○係擔任詐欺集團之領錢車手（參見臺灣彰
      化地方法院檢察署96年度偵字第1747號偵查卷宗第143 頁
      至第235 頁；96年度偵字第4884號偵查卷宗第240 頁）等
      語；證人丁○○於偵訊中具結證述：其係經由被告卯○○介紹而認識提供人頭帳戶來源之被告午○○，被告卯○○幫其向被告午○○拿取人頭帳戶存摺等物時，被告卯○○已經知悉其係從事詐欺集團之犯罪（參見臺灣彰化地方
      法院檢察署96年度偵字第4884號偵查卷宗第213 頁至第21
      4 頁）等語明確，且有臺新國際商業銀行96年3 月7 日臺
      新做文字第9602986 號函檢附之戶名余進發、帳號：0000
      0000000000號之開戶基本資料、交易明細各1 份、帳冊1
      本、監聽譯文1 份（參見臺灣彰化地方法院檢察署96年度
      偵字第1742號偵查卷宗第70頁至第91頁、第116 頁）附卷
      可參，核屬相符，爰審酌上揭證人均核與被告卯○○並無
      恩怨，應無設詞陷害被告卯○○之必要，所述應可採信，
      此部分之事實，應可認定。被告卯○○前開辯稱內容，核
      與前揭事證不符，應係臨訟卸責之詞，自不足採信。至證
      人癸○○於本院審理中具結證稱：被告卯○○並未參與犯
      罪事實欄一(二)所示之犯行（參見本院卷宗(三)即98年1 月22
      日審判筆錄第13頁至第18頁）云云，核與前揭事證不符，
      顯係迴護被告卯○○之詞，亦不足採信，附此敘明。
    4.況證人戊○○於偵訊、本院審理中均具結證述，其未曾與
      被告卯○○至設於臺中市「空軍一號客運站」收取戶名簡
      玉玲之帳戶存摺、提款卡及印章等物（參見臺灣彰化地方
      法院檢察署96年度偵字第4884號偵查卷宗第283 頁、本院
      卷宗(三)即98年1 月22日審判筆錄第5 頁至第10頁）等語明
      確，爰審酌被告卯○○為警查獲時，於其背包內，警方查
      扣書寫「案外人簡玉玲之行動電話號碼、存7485、卡6688
      99、新光（印章同1 個）」等語之便條紙1 張（參見臺灣
      彰化地方法院檢察署96年度偵字第4884號偵查卷宗第82頁
      ），且自被告卯○○於警詢中亦自承該紙條，係將帳戶寄
      給其收受之對方所書寫（參見臺灣彰化地方法院檢察署96
      年度偵字第4884號偵查卷宗第78頁）等語觀之，足徵寄送
      戶名簡玉玲之帳戶者，係將該存摺等物寄予被告卯○○收
      受，否則如係被告黃建彰所辯，該物係寄予證人戊○○收
      受，則上揭字條當由證人戊○○負責保管並核對，以確認
      所收受之人頭帳戶能否使用，方符事理，豈有由非收件者
      之被告黃建彰收取之理，是證人戊○○所述應較為可信，
      被告卯○○前揭所辯，應屬卸責之詞，顯不足採信。
    5.又被告午○○透過被告丙○○、丑○○、陳銘傑、庚○○
      、「陳哥」收購人頭帳戶後，係將如【附表1 】編號82至
      編號84「人頭帳戶欄」所示之戶名簡玉玲、【附表1 】編
      號107 、108 「人頭帳戶欄」所示之戶名吳良傑、【附表
      1 】編號176 、177 「人頭帳戶欄」所示之戶名蕭幼蘭之
      人頭帳戶存摺交予被告丁○○所屬集團供作詐欺及恐嚇取
      財之用等情，業據證人蕭幼蘭於警詢中陳述（參見彰化縣
      警察局田中分局田警分偵字第0950022165號警卷第19頁至
      第23頁）、證人午○○分別於警詢陳稱、於偵訊中具結證
      述（參見臺灣彰化地方法院檢察署98年度聲字第163 號偵
      查卷宗第8 頁；96年度偵字第1742號偵查卷宗第106 頁至
      第109 頁）、證人丑○○於警詢中陳述（參見臺灣彰化地
      方法院檢察署98年度聲字第163 號偵查卷宗第3 頁至第4
      頁）、證人陳銘傑、庚○○分別於警詢中陳述（參見彰化
      縣警察局田中分局田警分偵字第0950002506號警卷第7 、
      15頁）、證人丁○○、卯○○分別於警詢中陳稱、於偵訊
      中具結證述（參見臺灣彰化地方法院檢察署98年度偵字第
      4884號偵查卷宗第153 頁、第155 頁至第157 頁、第218
      頁至第232 頁）明確，並有帳冊1 本（參見彰化縣警察局
      田中分局田警分偵字第0950002506號警卷第37頁）附卷可
      參，且有如【附表8 】一至七、八(一)至(六)所示之被告丁○○、卯○○、癸○○、己○○、辛○○、午○○、丑○○
      、甲○○、乙○○、丙○○、辰○○、壬○○、庚○○所
      有供聯絡或犯罪所用之物扣案可佐，此部分之事實，亦可
      認定。
    6.被告午○○既已將如【附表1 】編號82至編號84、編號
      107 、108 、176 、177 「人頭帳戶欄」所示之戶名簡玉
      玲、吳良傑、蕭幼蘭帳戶存摺等物交予被告丁○○所屬集
      團使用，業如前述，則前揭帳戶即係於被告丁○○所屬集
      團持有、使用中，復依如【附表1 】編號82至編號84、編
      號107 、108 、176 、177 「備註欄」之證據資料內所示
      之被害人陳述內容觀之，該等被害人均屬或遭詐欺取財集
      團，或遭恐嚇取財集團，利用電話向被害人或為詐欺取財
      、或為恐嚇取財，並均指示被害人應匯款至前揭金融機構
      帳戶內，是此等犯行自應係持有使用前揭金融帳戶存摺之
      被告丁○○所屬集團所為，應可認定。從而，被告丁○○
      、癸○○前揭辯稱其等僅係利用網路遊戲之方式，以遂詐
      欺取財之犯行云云，自不足採信。
    7.又被告丁○○指示被告午○○至金融機構之自動櫃員機提
      領上揭詐欺及恐嚇所得之贓款，並按被告午○○所提領贓
      款數額之0.7 ％供作被告午○○所應得之報酬，餘額再由
      被告午○○依被告丁○○之指示匯往大陸地區交付予被告
      丁○○所屬集團之事實，業據證人午○○於本院審理中具
      結證述明確（參見本院卷宗(三)即98年1 月22日審判筆錄第
      20頁），此部分之事實，亦可認定。
    8.綜上所述，被告丁○○、卯○○、癸○○上揭辯詞，均核
      與前揭事證未符，當係卸責之詞，自無足採信。本案事證
      明確，被告丁○○、卯○○、癸○○及被告己○○、午○○、丑○○、丙○○、辰○○、甲○○、庚○○、壬○○
      、辛○○就犯罪事實欄一(二)部分所示之詐欺取財及恐嚇取
      財之犯行，均應堪認定。
三、犯罪事實欄一(三)部分：
  (一)上揭犯罪事實欄一(三)部分所示之犯罪事實，訊據被告丁○○
    於本院審理中，均坦承不諱（參見本院98年4 月22日審判筆
    錄），核與證人即如【附表1 】編號182 至編號186 「被害
    人欄」所示之被害人分別於警詢中之證述相符，並有如【附
    表1 】編號182 至編號186 「備註欄」所示之證據資料附卷
    可參，亦核屬相符，且有如【附表8 】八被告丁○○所有供
    聯絡或犯罪所用之物扣案可佐。
  (二)從而，被告丁○○上開自白核與前揭事證相符，應可採信。
    本案罪證明確，被告丁○○就犯罪事實欄一(三)部分所示之詐
    欺取財之犯行，均應堪認定。
四、論罪科刑部分：
  (一)核被告己○○、午○○、丑○○、丙○○、辰○○、甲○○
    、乙○○、庚○○、壬○○、辛○○就如【附表1 】編號
    2 至編號8 、編號10至編號20、編號22至編號24、編號26至
    編號40、編號42至編號64、編號67、69、編號71至編號73、
    編號75至編號80、編號82、編號85至編號90、編號93、94、
    編號96至編號106 、編號107 、編號109 至編號142 、編號
    144 至編號152 、編號154 、155 、編號157 至編號169 、
    編號171 至編號175 、編號177 至編號181 所示部分，均係
    犯刑法第339 條第1 項之詐欺取財既遂罪；如【附表1 】
    編號1 、21、68、91、143 、156 、170 、176 所示部分，
    均係犯刑法第339 條第3 項、第1 項之詐欺取財未遂罪；
    如【附表1 】編號9 、41、66、70、74、81、83、84、92、
    95、108 、153 所示部分，均係犯刑法第346 條第1 項之恐
    嚇取財既遂罪；如【附表1 】編號25、65所示部分，均係
    犯刑法第346 條第3 項、第1 項之恐嚇取財未遂罪。
  (二)另核被告丁○○、卯○○、癸○○就如【附表1 】編號82
    、107 、177 所示部分，均係犯刑法第339 條第1 項之詐欺
    取財既遂罪；就如【附表1 】編號176 所示部分，均係犯
    刑法第339 條第3 項、第1 項之詐欺取財未遂罪；就如【
    附表1 】編號83、84、108 所示部分，均係犯刑法第346 條
    第1 項之恐嚇取財既遂罪。
  (三)至被告丁○○就如【附表1 】編號182 至編號186 所示部分
    ，均係犯刑法第339 條第1 項之詐欺取財既遂罪。
  (四)上揭被告就如【附表1 】編號3 、6 、7 、15、21、22、23
    、34、36、39、47、51、58、69、71、75、76、77、82、86
    、89、92、94、99、101 、編號104 至編號107 、編號110
    、112 、115 、116 、125 、126 、128 、133 、134 、13
    5 、139 、141 、144 、147 、149 、150 、153 、159 、
    160 、163 、166 、167 、168 、171 、173 、178 、182
    、185 、186 所示部分，均係於密接時間，接續詐欺取財或
    恐嚇取財之行為，各為接續犯。又上揭所述【附表1 】為接
    續犯部分，就【附表1 】「備註欄」所示之起訴書漏載匯款
    帳戶、匯款日期部分，亦為起訴效力所及，本院自應並予審
    理。起訴意旨就【附表1 】編號107 、116 所示之起訴意旨
    誤載部分，業據公訴人當庭更正如【附表1 】編號107 、11
    6 所示。又公訴意旨就如【附表1 】編號9 、25、41、65、
    66、70、74、81、83、84、92、95、108 、153 所示部分，
    雖誤載起訴法條為刑法第339 條第1 項之詐欺取財罪等語，
    然按以恐嚇使人將物交付，有時固亦含有詐欺性質，但與詐
    欺罪之區別，則在有無施用威嚇，使人心生畏懼之情形為斷
    （最高法院28年上字第1238號判例要旨參照）；又刑法第34
    6 條第1 項之恐嚇取財罪，與同法第339 條第1 項之詐欺取
    財罪，二者之區別，在於前者係施用使人心生畏怖之恐嚇手
    段，致被害人心生畏懼，明知不應交付財物而交付，後者則
    係施用詐術手段，使人陷於錯誤，誤信為應交付財物而交付
    。惟上開之恐嚇手段，常以虛假之事實為內容，故有時亦不
    免含有詐欺之性質，倘含有詐欺性之恐嚇取財行為，足使人
    心生畏懼時，自應僅論以高度之恐嚇取財罪，殊無再適用詐
    欺取財罪之餘地（最高法院84年度臺上字第1993號判決要旨
    參照）。是依上揭說明，前開被告就如【附表1 】編號9 、
    25、41、65、66、70、74、81、83、84、92、95、108 、15
    3 所示部分，應係犯刑法第346 條第1 項之恐嚇取財既遂罪
    或同法第346 條第3 項、第1 項之恐嚇取財未遂罪。至公訴
    意旨認為上揭被告就此部分之犯行，應成立刑法第339 條第
    1 項之詐欺取財之罪，雖尚有未洽，然起訴之基本社會事實
    相同，本院自得分別依刑事訴訟法第300 條之規定變更起訴
    法條為刑法第346 條第1 項之恐嚇取財既遂罪或同法第346
    條第3 項、第1 項之恐嚇取財未遂罪，附此敘明。
  (五)至公訴意旨雖以被告辛○○就犯罪事實欄一(一)(二)所示部分所
    為，係屬幫助詐欺取財及幫助恐嚇取財等語，然查，按刑法
    關於正犯、從犯之區別，本院所採見解，係以其主觀之犯意
    及客觀之犯行為標準，凡以自己犯罪之意思而參與犯罪，無
    論其所參與者是否犯罪構成要件之行為，皆為正犯，其以幫
    助他人犯罪之意思而參與犯罪，其所參與者，苟係犯罪構成
    要件之行為，亦為正犯，必以幫助他人犯罪之意思而參與犯
    罪，其所參與者又為犯罪構成要件以外之行為，始為從犯（
    最高法院25年上字第2253號判例要旨參照）。是如參與實施
    犯罪構成要件之行為，且非係出於幫助之意思提供助力，即
    非屬幫助犯，而為共同正犯。經查，被告辛○○就犯罪事實
    欄一(一)(二)所示部分，均係負責替被告即其男友午○○轉匯收
    購人帳戶之價金及外務人員報酬，或替被告午○○向報社或
    廣告行接洽刊登收購人頭帳戶之廣告，或替被告午○○至金
    融機構之自動櫃員機處測試所收購之人頭帳戶存摺、提款卡
    能否使用等情，已如前述，是被告辛○○已非係出於幫助詐
    欺取財或恐嚇取財之意思提供助力，且其已參與實施詐欺取
    財或恐嚇取財之犯罪構成要件行為，依上揭所述，被告辛○○顯非幫助犯，公訴意旨就此部分，尚有誤會，先予說明。
  (六)按2 人以上共同實行犯罪之行為者，皆為正犯，刑法第28條
    定有明文。又按共同正犯之成立，祇須具有犯意之聯絡，行
    為之分擔，既不問犯罪動機起於何人，亦不必每一階段犯行
    ，均經參與（最高法院34年上字第862 號判例要旨參照）；
    另共同正犯之意思聯絡，原不以數人間直接發生者為限，即
    有間接之聯絡者，亦包括在內。如甲分別邀約乙、丙犯罪，
    雖乙、丙間彼此並無直接之聯絡，亦無礙於其為共同正犯之
    成立（最高法院77年臺上字第2135號判例要旨參照）；而共
    同正犯之意思聯絡，不限於事前有所協議，其於行為當時，
    基於相互之認識，以共同犯罪之意思參與者，亦無礙於共同
    正犯之成立。且其表示之方法，亦不以明示通謀為必要，即
    相互間有默示之合致，亦無不可（最高法院73年臺上字第18
    86號、同院73年臺上字第2364號判例要旨參照）。經查：
    1.被告己○○、午○○、丑○○、丙○○、辰○○、甲○○
      、乙○○、庚○○、壬○○、辛○○及如【附表1 】編號
      1 至編號81、編號85至編號106 、編號109 至編號175 、
      編號178 至編號181 「遭詐欺及恐嚇集團為詐騙或恐嚇時
      間及方式欄」所示之真實姓名、年籍均不詳之成年人、案
      外人即綽號「眼鏡」、李冠賢與綽號「阿文」所屬詐欺及
      恐嚇集團或綽號「冬瓜」所屬詐欺及恐嚇集團，雖未就犯
      罪事實欄一(一)部分所示之詐欺取財或恐嚇取財之犯行之每
      一階段參與，惟其等皆係基於全體共同正犯間犯意之聯絡
      ，而分擔詐欺取財及恐嚇取財犯行之部分行為；另雖部分
      共同正犯間彼此並無直接之聯絡，依上揭說明，亦無礙於
      其等為共同正犯之成立。是被告己○○、午○○、丑○○
      、丙○○、辰○○、甲○○、乙○○、庚○○、壬○○、
      辛○○及如【附表1 】編號1 至編號81、編號85至編號10
      6 、編號109 至編號175 、編號178 至編號181 「遭詐欺
      及恐嚇集團為詐騙或恐嚇時間及方式欄」所示之真實姓名
      、年籍均不詳之成年人、案外人即綽號「眼鏡」、李冠賢
      與綽號「阿文」所屬詐欺及恐嚇集團或綽號「冬瓜」所屬
      詐欺及恐嚇集團間，就其等就犯罪事實欄一(一)部分所示之
      詐欺取財、恐嚇取財犯行部分，有犯意聯絡及行為分擔，
      均為共同正犯。
    2.被告午○○、丑○○、己○○、丙○○、辰○○、甲○○
      、乙○○、庚○○、壬○○、辛○○、丁○○、卯○○、
      癸○○及另案被告即綽號「眼鏡」、李冠賢、羅國維、真
      實姓名及年籍均不詳之「周文杰（音譯）」、綽號「阿偉
      」、「阿昇」之人、如【附表1 】編號82至編號84、編號
      107 、108 、176 、177 「遭詐欺及恐嚇集團為詐騙或恐
      嚇時間及方式欄」所示之真實姓名、年籍均不詳之成年人
      雖未就犯罪事實欄一(二)部分所示之詐欺取財或恐嚇取財之
      犯行之每一階段參與，惟其等皆係基於全體共同正犯間犯
      意之聯絡，而分擔詐欺取財或恐嚇取財犯行之部分行為；
      另雖部分共同正犯間彼此並無直接之聯絡，依上揭說明，
      亦無礙於其等為共同正犯之成立。是被告午○○、丑○○
      、己○○、丙○○、辰○○、甲○○、乙○○、庚○○、
      壬○○、辛○○、丁○○、卯○○、癸○○、另案被告即
      綽號「眼鏡」、李冠賢、羅國維、真實姓名及年籍均不詳
      之「周文杰（音譯）」、綽號「阿偉」、「阿昇」之人及
      如【附表1 】編號82至編號84、編號107 、108 、176 、
      177 「遭詐欺及恐嚇集團為詐騙或恐嚇時間及方式欄」所
      示之真實姓名、年籍均不詳之成年人間，就其等就犯罪事
      實欄一(二)部分所示之詐欺取財、恐嚇取財犯行部分，有犯
      意聯絡及行為分擔，均為共同正犯。
    3.被告丁○○、另案被告即綽號「總管」及如【附表1 】編
      號182 至編號186 「遭詐欺及恐嚇集團為詐騙或恐嚇時間
      及方式欄」所示之真實姓名、年籍均不詳之成年人間，就
      犯罪事實欄一(三)所示詐欺取財犯行部分，顯有犯意聯絡及
      行為分擔，均應成立共同正犯。
  (七)至公訴意旨認為上揭被告就如【附表1 】編號3 、6 、7 、
    15、21、22、23、36、39、47、51、58、69、75、76、77、
    82、86、89、92、94、99、101 、編號104 至編號107 、編
    號110 、115 、116 、125 、126 、128 、133 、135 、14
    1 、144 、147 、149 、150 、159 、160 、163 、166 、
    178 、182 、185 「備註欄」所示原起訴書附表出處部分，
    係屬集合犯，惟此部分因分別係屬各同一被害人接續匯款，
    各均屬接續犯，先予指明；又公訴意旨認為起訴書附表所載
    其餘各次犯行（即除上揭所示接續犯部分外）亦應為集合犯
    、另被告丙○○之選任辯護人雖以被告丙○○所為上揭詐欺
    取財及恐嚇取財之犯行，亦應構成集合犯等語置辯，然按詐
    欺取財、恐嚇取財犯罪之性質，在社會生活常態上或為零星
    偶一為之，或長期不間斷的反覆為之，均有其可能性，自難
    認立法者於制定刑罰法律之初，已認知詐欺取財、恐嚇取財
    行為必屬具反覆性之犯罪，且有意藉由法條中客觀構成要件
    之行為要素，涵括上開具有反覆實施特性之數個犯罪行為。
    況實務上最高法院歷來僅將專以觸犯該等法條之罪，為其日
    常生活之職業者之常業犯，認為其性質上屬多數行為之集合
    犯，在法律上將之擬制為一罪（即學理上稱之實質上一罪）
    （最高法院92年度臺上字5115號、92年度臺上字第4959號、
    93年度臺上字第3609號、94年度臺上字第4567號判決要旨參
    照）；而本次刑法修正既依據「刑罰公平原則」之考量，刪
    除有關連續犯之規定，並將含有連續犯性質之常業犯一併全
    數刪除（參見刑法修正草案總說明），則再以集合犯之概念
    評價多數詐欺取財或恐嚇取財之行為，即有不當。因此，多
    次詐欺取財或恐嚇取財犯罪之行為，當無論以「接續犯」或
    「集合犯」之餘地，此時則應回歸一般刑法上行為單、複數
    之認定，而予論罪科刑，較稱妥適。本案上揭被告分別於犯
    罪事實欄一(一)(二)(三)即【附表1 】各編號所示之詐欺取財及恐
    嚇取財之行為，在時間差距上，可以分開，在刑法評價上，
    各具獨立性，即非集合犯，是本院認為前開被告就犯罪事實
    欄一(一)(二)(三)即【附表1 】各編號所示之各次詐欺取財及恐嚇
    取財之行為，均在滿足各次之構成要件，各具獨立性，前後
    各詐欺取財及恐嚇取財之行為應一罪一罰，非論以集合犯之
    一罪。公訴意旨及被告丙○○之選任辯護人上揭所辯，尚有
    誤會，附此敘明。是本案前開被告分別所犯上開所示之詐欺
    取財及恐嚇取財罪，均罪名各別，行為互異，均各應分論併
    罰。另查，被告己○○曾於95年間因偽造文書案件，經臺灣
    臺中地方法院以95年度訴字第2482號刑事判決判處有期徒刑
    6 月確定，並於95年12月11日易科罰金執行完畢。被告午○○曾於92年間因妨害自由案件，經臺灣臺中地方法院以92
    年度訴字第1784號刑事判決無罪，經上訴由臺灣高等法院臺
    中分院以93年度上訴字第948 號刑事判決撤銷原審判決，改
    判處有期徒刑4 月確定，並於94年3 月25日易科罰金執行完
    畢，此有臺灣高等法院被告前案紀錄表、臺灣彰化地方法院
    檢察署刑案資料查註紀錄表各1 份存卷可考，被告午○○於
    受徒刑之執行完畢後，於5 年內故意再犯本案有期徒刑以上
    之各罪，而被告己○○於受徒刑之執行完畢後，於5 年內故
    意再犯本案（即有關如【附表1 】「遭詐欺及恐嚇集團為詐
    騙獲恐嚇之時間及方式欄」為95年12月12日以後之部分；即
    如【附表1 】編號4 、7 、10、11、13、44、74、157 、15
    8 、編號165 至編號177 以外部分）有期徒刑以上之各罪，
    各應依刑法第47條第1 項之規定，論以累犯，並各加重其刑
    。被告己○○、午○○、丑○○、丙○○、辰○○、甲○○
    、乙○○、庚○○、壬○○、辛○○就如【附表1 】編號1
    、21、25、65、68、91、143 、156 、170 、176 所示部分
    ；另被告丁○○、卯○○、癸○○就如【附表1 】編號176
    所示部分，均為未遂犯，爰依刑法第25條第2 項之規定，各
    就其詐欺取財或恐嚇取財未遂犯行部分，按既遂犯之刑減輕
    其刑。另被告午○○就如【附表1 】編號1 、21、25、65、
    68、91、143 、156 、170 、176 所示部分，依法先加後減
    之；至被告己○○則就如【附表1 】編號1 、21、25、65、
    68、91、143、156 所示部分，依法先加後減之。
  (八)爰審酌被告丁○○、卯○○、癸○○、己○○、辛○○、午
    ○○、丑○○、甲○○、乙○○、丙○○、辰○○、壬○○
    、庚○○均正值青壯年，貪慾圖利，不思以合法正當途徑賺
    取所得，明知目前社會上以各種方式詐欺取財及恐嚇取財之
    惡質歪風猖獗，令人防不勝防，竟甘願加入詐欺及恐嚇集團
    ，被告己○○、午○○、丑○○主要負責籌畫收購人頭帳戶
    事宜，係居於主導地位；而被告丙○○、辰○○、甲○○、
    乙○○、庚○○、壬○○、辛○○則係聽命於被告己○○、
    午○○、丑○○指派工作，其等參與犯罪情節較為輕微；另
    被告丁○○、癸○○、卯○○進而籌組詐欺及恐嚇集團，利
    用人頭帳戶遂行詐欺取財及恐嚇取財之犯行，致警方追緝困
    難，被告丁○○、午○○並負責提領他人之金融帳戶之詐欺
    所得及恐嚇取財所得，轉匯入其等所加入詐欺及恐嚇集團所
    指定之帳戶，嚴重破壞社會治安及有礙金融交易秩序，造成
    上揭被害人之前開嚴重財產損失，復參酌被告己○○、辛○○、午○○、丑○○、甲○○、乙○○、丙○○、辰○○、
    壬○○、庚○○犯後均坦承犯行，另被告丁○○僅坦承有參
    與犯罪事實欄一(三)所示部分犯行，否認其餘犯行，被告卯○○、癸○○全部否認犯行，尚難認有何悔意等其他一切情狀
    ，各量處如主文所示之宣告刑。又被告卯○○、癸○○、己○○、辛○○、午○○、丑○○、甲○○、乙○○、丙○○
    、辰○○、壬○○、庚○○上揭犯罪時間，均係在96年4 月
    24日以前，悉各符合中華民國96年罪犯減刑條例第2 條第1
    項第3 款之規定，各應予減輕其宣告刑2 分之1 ，並各定其
    應執行之刑。另被告丁○○就【附表1 】編號82、83、84、
    107 、108 、176 、177 部分之犯罪時間，均係在96年4 月
    24日以前，悉各符合中華民國96年罪犯減刑條例第2 條第1
    項第3 款之規定，各應予減輕其宣告刑2 分之1 ；另就【附
    表1 】編號182 至編號186 部分所為之犯罪時間，則均係在
    96 年4月24日以後所犯，核與中華民國96年罪犯減刑條例第
    2 條第1 項之應減刑規定不符，此部分則均不應予減輕其刑
    ，並就應予減刑及不應予減刑部分，合併定期應執行之刑。
五、按刑法第38條第3 項係規定「犯人」所有供犯罪所用之物，
    得宣告沒收，並非規定屬「被告」所有之物，始得宣告沒收
    ，而共同正犯於意思聯絡範圍內，組成一共犯團體，團體中
    之任何成員均為「犯人」，供犯罪所用之物，只要屬於「犯
    人」所有，均得宣告沒收，不以必屬於本件被告所有者為限
    （最高法院92年度臺上字第787 號判決要旨參照）；又沒收
    為從刑之一種，依主從不可分之原則，應附隨緊接於主刑之
    下而同時宣告；又共同正犯因相互間利用他人之行為，以遂
    行其犯意之實現，本於責任共同之原則，有關沒收部分，對
    於共犯間供犯罪所用之物，自均應為沒收之諭知（最高法院
    91年度臺上字第5583號判決要旨參照）；另按刑法第38條第
    1 項第2 款所定得沒收之供犯罪所用或供犯罪預備之物，必
    於犯罪有直接關係者，始屬相當。如於犯罪無直接關係，僅
    係供間接使用者，即難依上開法條規定宣告沒收（最高法院
    96年度臺非字第43號判決要旨參照）。經查：
  (一)如【附表8 】所示扣案物，分別係本案被告即共同正犯丁○○、卯○○、己○○、午○○、丑○○、甲○○、乙○○、
    丙○○、辰○○所有，且供上揭被告丁○○、卯○○、癸○○、己○○、辛○○、午○○、丑○○、甲○○、乙○○、
    丙○○、辰○○、壬○○、庚○○共犯上揭詐欺取財及恐嚇
    取財犯行所用或所得之物，業據上開被告分別於警詢、本院
    準備程序中陳述明確，均應各依刑法第38條第1 項第2 、3
    款規定併予宣告沒收。
  (二)至扣案如【附表9 】所示之物，雖分別係被告丁○○、卯○○、癸○○、己○○、辛○○、午○○、丑○○、乙○○、
    丙○○、辰○○所有之物，然與本案犯罪並無任何關連，業
    據上揭被告分別於警詢、本院準備程序中陳述明確。此外，
    亦無證據證明為上揭被告為前開犯罪所有或所得之物，且均
    非違禁物，自不予宣告沒收，附此敘明。
六、公訴意旨另以：被告午○○、丑○○、己○○、丙○○、辰
    ○○、甲○○、乙○○、庚○○、壬○○、辛○○與被告丁○○、卯○○、癸○○、另案被告羅國維（由檢察官另案偵
    查通緝中）、真實姓名及年籍均不詳之「周文杰（音譯）」
    、綽號「阿偉」、「阿昇」之人及如【附表2 】「遭詐欺及
    恐嚇集團為詐騙或恐嚇時間及方式欄」所示之真實姓名、年
    籍均不詳之成年人，就如【附表2 】所示部分，基於意圖為
    自己不法所有，以詐術使人將本人之物交付之犯意聯絡先由
    藏匿在大陸地區向臺灣地區人民為詐欺取財之被告丁○○、
    癸○○、另案被告羅國維、真實姓名及年籍均不詳之「周文
    杰（音譯）」、綽號「阿偉」、「阿昇」之人組成詐欺取財
    集團，再由被告午○○、丑○○負責在報紙或夾報廣告上，
    刊登收購、租用郵局或銀行帳戶存摺之廣告，使如【附表2
    】匯入人頭帳戶欄所示之基於幫助詐欺取財及幫助恐嚇取財
    之犯意而出售或出租金融機構帳戶存摺者，依廣告上所刊載
    之聯絡電話號碼，撥打電話與被告己○○、午○○或丑○○
    聯繫收購人頭帳戶事宜後，被告己○○、午○○或丑○○再
    通知外務人員即被告丙○○、辰○○、甲○○、乙○○、庚○○、壬○○、綽號「眼鏡」或另案被告李冠賢負責至收購
    帳戶存摺之約定處，以每本郵局帳戶存摺為3 千元至5 千元
    不等之代價，向如【附表2 】「匯入人頭帳戶欄」所示之人
    收購金融機構帳戶資料（包括存摺、提款卡、印章及密碼）
    ，外務人員即被告丙○○、辰○○、甲○○、乙○○、庚○○、壬○○每次收購人頭帳戶存摺等物，則可獲得報酬2 千
    元；至被告辛○○則負責替被告午○○轉匯收購人帳戶之價
    金及外務人員報酬，或替被告午○○向報社或廣告行接洽刊
    登收購人頭帳戶之廣告，或替被告午○○至金融機構之自動
    櫃員機處測試所收購之人頭帳戶存摺、提款卡能否使用。嗣
    被告午○○經被告卯○○之介紹，自95年7 月間某日起，將
    前揭所收購如【附表2 】「匯入人頭帳戶欄」所示之人頭帳
    戶存摺等資料，提供予被告丁○○所屬詐騙集團使用，供該
    集團施行詐欺取財犯行時，向被害人指定匯款之用，而該集
    團於取得上揭金融機構帳戶資料後，再由如【附表2 】「遭
    詐欺及恐嚇集團為詐騙或恐嚇時間及方式欄」所示之真實姓
    名、年籍均不詳之成年人，於如【附表2 】「遭詐欺及恐嚇
    集團為詐騙或恐嚇時間及方式欄」所示之時間，以如【附表
    2 】「遭詐欺及恐嚇集團為詐騙或恐嚇時間及方式欄」所示
    之詐騙方式，致使如【附表2 】「被害人欄」所示之被害人
    ，因陷於錯誤而匯款，因認上揭被告此部分另涉有詐欺取財
    罪嫌等語。經查：按犯罪事實應依證據認定之，無證據不得
    認定犯罪事實，刑事訴訟法第154 條第2 項定有明文。公訴
    人認上開被告涉有此部分詐欺取財之罪嫌，無非係以被害人
    子○○於警詢中之證述為其論據。然證人子○○於本院審理
    中證述，其並未曾因遭詐欺集團詐騙而匯款至如【附表2 】
    所示之人頭帳戶（參見本院卷宗(三)98年2 月25日審判筆錄第
    10頁至第12頁），且證人子○○於警詢中亦無證述其遭詐騙
    後，有依指示而匯款至如【附表2 】所示之人頭帳戶，僅有
    依指示匯款至【附表1 】編號165 所示之人頭帳戶等情，此
    有證人子○○警詢筆錄1 份（參見彰化縣警察局田中分局田
    警分偵字第0950022696號警卷第33頁至第34頁）附卷可參，
    並有中華郵政公司彰化郵局98年3 月12日彰營字第09801003
    39號函檢附之交易明細表1 份、中華郵政公司豐原郵局98年
    3 月12日營字第0980200492號函檢附之交易明細表1 份（參
    見本院卷宗(三)）附卷可參，核屬相符。是證人子○○並無因
    遭詐欺集團詐騙而被要求匯款至如【附表2 】所示之人頭帳
    戶之事實，應堪認定。本案此部分無其他證據足以佐認與事
    實相符，依前開刑事訴訟法所定之證據法則，自尚難認定上
    開被告確有此部分之行為。此外，本院復查無其他積極之證
    據足認上開被告有何此部分之犯行，惟公訴人認該部分與前
    開被告經判決有罪之詐欺取財之犯行間，具有包括一罪之關
    係，爰不另為無罪之諭知。
七、公訴意旨另以：被告己○○、午○○、丑○○、丙○○、辰
    ○○、甲○○、乙○○、庚○○、壬○○、辛○○、另案被
    告綽號「眼鏡」、李冠賢（由檢察官另案偵查中）、真實姓
    名、年籍均不詳之成年人與綽號「阿文」所屬詐欺及恐嚇集
    團）；或綽號「冬瓜」所屬詐欺及恐嚇集團，就被害人李培
    全（即原起訴書附表編號75所示部分），基於意圖為自己不
    法所有，以詐術使人將本人之物交付之犯意聯絡，推由被告
    己○○先於95年7 月間某日間，向前揭綽號「阿文」、「阿
    虎」之成年男子學習收購人頭帳戶存摺等資料之方式後，再
    由被告午○○、丑○○負責在報紙或夾報廣告上，刊登收購
    、租用郵局或銀行帳戶存摺之廣告，使基於幫助詐欺取財之
    犯意而出售臺中商業銀行竹南分行、戶名彭兆晨、帳號：00
    0000000000之金融機構帳戶存摺者，依廣告上所刊載之聯絡
    電話號碼，撥打電話與被告己○○、午○○或丑○○聯繫收
    購人頭帳戶事宜後，被告己○○、午○○或丑○○再通知外
    務人員即被告丙○○、辰○○、甲○○、乙○○、庚○○、
    壬○○、另案被告綽號「眼鏡」或李冠賢負責至收購帳戶存
    摺之約定處，以每本銀行帳戶存摺為2 千元之代價，向收購
    前揭臺中商業銀行竹南分行戶名彭兆晨之金融機構帳戶資料
    （包括存摺、提款卡、印章及密碼），外務人員即被告丙○○、辰○○、甲○○、乙○○、庚○○、壬○○每次收購人
    頭帳戶存摺等物，則可獲得報酬2 千元，被告辰○○並將其
    收購人頭帳戶之價金、報酬，均匯入不知情之辰○○之母卓
    淑華設於中華郵政公司臺中太平永豐路郵局帳戶內；至被告
    辛○○則負責替被告午○○轉匯收購人帳戶之價金及外務人
    員報酬，或替被告午○○向報社或廣告行接洽刊登收購人頭
    帳戶之廣告，或替被告午○○至金融機構之自動櫃員機處測
    試所收購之人頭帳戶存摺、提款卡能否使用。被告己○○、
    午○○、丑○○3 人再將被告丙○○、辰○○、甲○○、乙○○、庚○○、壬○○、另案被告綽號「眼鏡」及李冠賢收
    購之人頭帳戶存摺等資料，以每本銀行帳戶存摺資料2 千元
    、8 千元、1 萬元不等之價格，或每本存摺1 萬2 千元至1
    萬3 千元不等之價格，分別出售予綽號「阿文」所屬詐欺及
    恐嚇不法犯罪集團，或綽號「冬瓜」所屬詐欺及恐嚇集團，
    並由被告己○○、午○○或丑○○3 人指示被告丙○○、辰
    ○○、甲○○、乙○○、庚○○、壬○○、另案被告綽號「
    眼鏡」或李冠賢將收購人頭帳戶之存摺等資料，利用不知情
    之空軍一號客運或快遞貨運行人員寄送至「阿文」所屬詐欺
    及恐嚇不法犯罪集團、「冬瓜」所屬詐欺及恐嚇集團指定之
    處所，供上揭集團施行詐欺取財犯行時，向被害人李培全指
    定匯款之用，而上揭集團於取得金融機構帳戶資料後，再由
    真實姓名、年籍均不詳之成年人於95年12月22日，以假借網
    路交友方式，致使被害人李培全因陷於錯誤而匯款100 萬元
    至前開帳戶內，因認上揭被告此部分另涉有詐欺取財罪嫌等
    語。經查：按已經提起公訴之案件，在同一法院重行起訴者
    ，應諭知不受理之判決，刑事訴訟法第303 條第2 款定有明
    文。又一事不再理為刑事訴訟法原則，蓋對同一被告之一個
    犯罪事實，衹有一個刑罰權，不容重複裁判。至所謂一事不
    再理之原則，關於實質上一罪或裁判上一罪，均有其適用。
    公訴意旨所載之被害人李培全所匯入100 萬元至臺中商業銀
    行竹南分行、戶名彭兆晨、帳號：000000000000之金融機構
    帳戶，應係指【附表1 】編號51「匯入人頭帳戶欄」所示戶
    名胡明惠之帳戶，此有【附表1 】編號51「備註欄」所示之
    證據資料可佐，依前揭說明，本應為諭知不受理之判決，惟
    因公訴意旨認此部分與前開被告經判決有罪之詐欺取財之犯
    行間，有集合犯之包括一罪之關係，爰不另為不受理之諭知
    ，併此敘明。
八、另臺灣屏東地方法院檢察署96年度偵緝字第384 號併辦意旨
    以：被告乙○○明知提供自己之金融帳戶存摺、金融卡及提
    款密碼予陌生人士使用，常與財產犯罪密切相關，可能為犯
    罪集團所利用以遂行詐欺犯罪，竟仍容任所提供之帳戶可能
    被犯罪集團用以詐欺犯罪結果之發生，而基於幫助他人實施
    詐欺取財犯罪之不確定故意，於93年2 月17日前之某日，在
    不詳地點，將其於中國信託商業銀行所開設之帳號00000000
    0000號及中華郵政股份有限公司高雄站前郵局帳號00000000
    000000號帳戶之存摺、金融卡、提款密碼等資料交予某姓名
    、年籍不詳之詐騙集團使用，嗣經該詐騙集團成員取得被告
    乙○○上開帳戶資料後，即意圖為自己不法之所有，先於93
    年2 月初某日寄發中獎通知單予住居在宜蘭縣之被害人黃麗
    娟，致被害人黃麗娟依通知單上電話聯繫後，陷於錯誤而依
    該詐騙集團成員指示，先後於93年2 月17日、93年2 月20日
    各匯款10萬元、20萬元至被告乙○○所有之上開中華郵政股
    份有限公司高雄站前郵局、中國信託商業銀行之帳戶內，被
    害人黃麗娟匯入之款項旋遭詐騙集團成員提領，其上揭幫助
    詐欺取財之犯行，並與前揭起訴之詐欺取財罪部分有想像競
    合犯之裁判上一罪關係，而移送本院併案審理等語；另臺灣
    彰化地方法院檢察署97年度偵字第2328號併辦意旨以：被告
    洪培烈明知其所收購之人頭帳戶係提供予不詳之不法犯罪集
    團對不特定人施行詐欺取財犯罪行為之用，仍自95年7 月起
    ，先向綽號「阿文」及「阿虎」學習收購人頭帳戶，後再招
    攬李冠賢等人共同收購人頭帳戶，渠等即共同基於意圖為自
    己不法所有之犯意聯絡，以先在報紙廣告或夾報廣告上刊登
    收購或租用郵局或銀行帳戶訊息之廣告，待欲出售或出租金
    融機構帳戶者依廣告所留之電話與渠等聯絡，渠等再通知在
    外為渠等與欲出售或出租金融機構帳戶者接洽交易之外務李
    冠賢等人，前往約定地點，以每個郵局帳戶3 千元至5 千元
    不等之代價、每個銀行帳戶2 千元之代價收購其金融機構帳
    戶資料之方式，向案外人董群松等人頭帳戶申請人收購金融
    機構帳戶資料，被告洪培烈並將所收購之人頭帳戶資料，以
    每個帳戶1 萬2 千元至1 萬3 千元不等之價格，出售予綽號
    「阿文」所屬之不法犯罪集團，即在外務收購完成後，被告
    洪培烈乃指示外務案外人李冠賢等人將所收購之人頭帳戶，
    利用快遞貨運行寄送予綽號「阿文」所屬之犯罪集團指定處
    所，供不法犯罪集團施行詐欺取財犯行之用，而該不法犯罪
    集團成員於取得由被告洪培烈所收購而轉賣之上揭金融機構
    帳戶資料後，即以無摺存款之方式，將被告洪培烈出賣人頭
    帳戶之款項，另存至被告洪培烈之友人簡良哲設於中華郵政
    南投光明里郵局之帳戶內。隨即該犯罪集團中之姓名、年籍
    均不詳之成年人，於95年7 月25日某時許，以「香港迪士尼
    公司專員宋德保」之名義撥打電話向被害人李麗純，佯稱：
    被害人李麗純中獎該公司四獎，獎金為港幣25萬元，須先成
    為該公司之會員，始能領取上開獎金云云，致使被害人李麗
    純陷於錯誤而依指示匯款851,308 元，至案外人董群松之上
    開人頭帳戶內，被告洪培烈上揭詐欺取財之犯行，並與前揭
    起訴之詐欺取財罪部分，犯罪事實相同，為同一案件，而移
    送本院併案審理等語。惟查：
  (一)按想像競合犯，係指具備數個犯罪構成要件，基於1 個意思
    並出於1 個行為，而競合為一罪者，此乃刑法第55條所謂「
    一行為而觸犯數罪名」而言（最高法院93年度臺上字第3430
    號判決要旨參照）。又按所謂集合犯，係指立法者在犯罪構
    成要件所描述或預設之該當行為，本即具有不斷反覆實施之
    特性而言，例如經營、收集、常業等犯行，自其構成要件之
    描述，本即有反覆為同一行為之意義。惟查，詐欺取財、恐
    嚇取財犯行之構成要件行為，於立法者之立法描述中，實難
    認有反覆為同一行為之含意在內，顯與集合犯之概念尚非相
    同。
  (二)依上揭所述，被告乙○○於93年2 月17日前之某日所為之幫
    助詐欺取財犯行，顯與起訴部分之犯罪事實相隔約逾2 年之
    久，客觀上難認此併案部分與起訴部分之犯罪事實間，係被
    告乙○○基於1 個詐欺取財之犯意下而出於1 個詐欺取財之
    行為，應無想像競合犯之裁判上一罪關係；另被告洪培烈上
    揭所為之詐欺取財犯行，亦難認與起訴部分之犯罪事實，係
    被告洪培烈基於集合犯之犯意下反覆實施之行為，亦應無集
    合犯之包括一罪關係。是以上揭所述併辦事實部分，均非本
    案起訴效力所及，故本院無從加以審理，應退回檢察官另行
    依法處理，併此敘明。
據上論斷，應依刑事訴訟法第299 條第1 項前段、第300 條，刑
法第28條、第339 條第1 項、第3 項、第346 條第1 項、第3 項
、第47條第1 項、第25條第2 項、第38條第1 項第2 、3 款、第
51條第5 款，中華民國96年罪犯減刑條例第2 條第1 項第2 、3
款、第7 條，刑法施行法第1 條之1 第1 項、第2 項前段，判決
如主文。
本案經檢察官巳○○到庭執行職務。
中    華    民    國    98    年    5     月    27    日
                        刑事第八庭審判長法官  簡婉倫
                                  法      官  楊舒嵐
                                  法      官 唐中興
以上證明與原本無異。
如不服本判決應於收受判決後10日內向本院提出上訴書狀，並應
敘述具體理由；其未敘述上訴理由者，應於上訴期間屆滿後20日
內向本院補提理由書（均須按他造當事人之人數附繕本）「切勿
逕送上級法院」。
告訴人或被害人對於判決如有不服具備理由請求檢察官上訴者，
其上訴期間之計算係以檢察官收受判決正本之日期為準。
中    華    民    國    98    年    5     月    27    日
                                  書  記  官  吳政
【附錄本案判決論罪科刑法條全文】：
中華民國刑法第339條
意圖為自己或第3 人不法之所有，以詐術使人將本人或第3 人之
物交付者，處5 年以下有期徒刑、拘役或科或併科1,000 元以下
罰金。
以前項方法得財產上不法之利益或使第3人得之者，亦同。
前2項之未遂犯罰之。
中華民國刑法第346條
意圖為自己或第3 人不法之所有，以恐嚇使人將本人或第3 人之
物交付者，處6 月以上5 年以下有期徒刑，得併科1 千元以下罰
金。
以前項方法得財產上不法之利益，或使第3人得之者，亦同。
前二項之未遂犯罰之。


司法院資訊處製作；財團法人民間司法改革基金會備份。
